臺灣基隆地方法院刑事判決　　　　　　　 96年度訴字第289號
公　訴　人　臺灣基隆地方法院檢察署檢察官
被　　　告　Ｂ○○
　　　　　　　　　　（現另案於臺灣台北監獄執行中）
上列被告因常業詐欺案件，經檢察官提起公訴（95年度偵字第32
12、3213、3742號），於本院準備程序進行中，被告先就被訴事
實為有罪之陳述，本院合議庭乃裁定由受命法官依簡式審判程序
進審理，並判決如下：
    主  文
Ｂ○○共同以犯意圖為自己不法之所有，以詐術使人將本人之物
交付之罪為常業，處有期徒刑年。
    事  實
一、Ｂ○○前因詐欺案件，於民國85年11月11日經臺灣板橋地方
    法院判處有期徒刑1年2月，於87年4月28 日縮刑期滿執行完
    畢（不構成累犯）。Ｂ○○與許炳陽（許炳陽涉案部分，另
    由檢察官移由臺灣板橋地方法院併案審理）、郭淑惠（郭淑
    惠涉案部分，另移檢察官由臺灣板橋地方法院併案審理）、
    曹有來（曹有來涉案部分，另由檢察官移由臺灣桃園地方法
    院併案審理）、賴思辰（賴思辰涉案部分，另由檢察官呈請
    臺灣高等法院檢察署檢察長核轉臺灣板橋地方法院檢察署偵
    辦）及李秀真（李秀真涉案部分，另由檢察官呈請臺灣高等
    法院檢察署檢察長核轉臺灣板橋地方法院檢察署偵辦）等基
    於常業詐欺之犯意聯絡，而有下列犯行：(一)由曹有來購買開
    天地國際有限公司（下稱開天地公司）之執照，並過戶給郭
    國聯（通緝中），再由許炳陽（自稱「潘進財」）、郭淑惠
    及Ｂ○○（自稱「宋紹軒」）等人，以開天地公司名義，以
    先向附表一所示之被害人訂購1、2次小額貨品，並如期支付
    貨款之方法，以騙取被害人之信任，嗣再以開天地公司所開
    立無法兌現之遠期支票，於附表一所示時、地，向附表一所
    示之被害人訂購附表一所示之大量貨物，並要求附表一所示
    之被害人於自行設定之跳票日期前先行在指定之處所交付貨
    物，使附表一所示之被害人陷於錯誤，依約將上開物品送至
    開天地公司，Ｂ○○等人隨即將貨物搬離變賣後即逃匿無蹤
    ，開天地公司所開立之支票屆期全數跳票，附表一所示之被
    害人始知受騙。(二)曹有來、賴思辰復經由李秀真之招攬，尋
    得王朝弘（通緝中）為人頭，於92年12月1 日乃變更綵帝企
    業有限公司（下稱綵帝公司，原負責人為甘美惠）負責人為
    王朝弘並申請支票，並於92年底將綵帝公司販售予許炳陽，
    許炳陽再以每月新臺幣5 萬元聘僱Ｂ○○，並約定將給予Ｂ
    ○○所詐騙得來之財物20% 作為利潤，Ｂ○○即與許炳陽、
    郭淑惠等人，以臺北市○○○路○段45號5樓之3 為據點，於
    附表二所示期間先向附表二所示之被害人以相同方式詐取被
    害人貨品後，待領取貨物後，即人去樓空，並拒不付款，綵
    帝公司所開立之支票屆期全數跳票，附表二所示之被害人始
    知受騙。
二、案經內政部警政署刑事警察局移送暨臺北縣政府警察局樹林
    分局報告臺灣基隆地方法院檢察署檢察官偵查起訴。
    理  由
壹、程序事項
    被告Ｂ○○所犯者非為死刑、無期徒刑、最輕本刑為3 年以
    上有期徒刑之罪或高等法院管轄第一審案件，其於準備程序
    進行中，先就被訴事實為有罪之陳述，經告知其簡式審判程
    序之旨，並聽取公訴人、被告之意見後，本院合議庭依刑事
    訴訟法第273條之1第1 項之規定，裁定由受命法官獨任以簡
    式審判程序進行本案之審理。
貳、實體事項
一、上開事實，業據被告Ｂ○○於警、偵訊及本院審理時均坦承
    不諱，核與證人即共犯許炳陽、曹有來、郭淑惠、賴思辰、
    李秀真於偵查中證述情節相符，且經被害人即證人壬○○、
    申○○、巳○○、黃○○、天○○、楊鎮○○○○道、庚○
    ○、子○○、辛○○、丑○○、辰○○、周冬媚、寅○○、
    丙○○、戊○○、午○○、玄○○、未○○、丁○○、甲○
    ○、Ａ○○、戌○、乙○○、己○○、酉○○、宙○○、癸
    ○○、蘇素月、卯○○、宇○○證述其等遭詐騙之情節在卷
    ，並有送貨單、發票、結帳單、對帳單、支票、退票理由單
    、銷貨單、出貨明細單、請款對帳單、出貨單、客戶交易明
    細單、應收帳款明細、售貨契約、估價單、配送托運單及開
    天地公司、綵帝公司之公司變更登記表、支退票明細表在卷
    可佐，足認被告之自白與事實相符，事證明確，被告之犯行
    應堪認定。
二、按行為後法律有變更者，適用行為時之法律，但行為後之法
    律有利於行為人者，適用最有利於行為人之法律，刑法第2
    條第1項定有明文。經查：
    (一)修正前刑法第340條規定：「以犯第339條之罪為常業者，
      處1年以上7年以下有期徒刑，得併科5 萬元以下罰金。」
      修正後刑法已刪除該條規定，即被告行為後，法律業經變
      更，應為新舊法之比較適用，因被告所為詐欺取財之行為
      為多數，依修正後之法律，須就詐欺取財之行為數分論併
      罰，其刑度顯較依修正前刑法第340 條之規定，僅論以常
      業詐欺一罪為重，經比較之結果，自以被告行為時之法律
      ，對於被告較為有利。
    (二)刑法第28條關於共同正犯之規定，修正前規定：「2 人以
      上共同實施犯罪之行為者，皆為正犯。」修正後規定：「
      2 人以上共同實行犯罪之行為者，皆為正犯。」修正後之
      規定將修正前「實施」犯罪行為修正為「實行」犯罪行為
      ，修正理由係為釐清應否承認「陰謀共同正犯」與「預備
      共同正犯」之概念，因屬行為可罰性要件之變更，自應認
      法律業經變更，須為新舊法之比較適用。本件被告Ｂ○○
      與許炳陽、郭淑惠、曹有來、賴思辰、李秀真間，基於犯
      意之聯絡，由被告與許炳陽、郭淑惠先後以開天地公司及
      綵帝公司名義對如附表1、2所示之被害人施以詐術實行詐
      欺取財之犯罪行為，依修正前、後之規定，均成立共同正
      犯，經比較之結果，修正後之規定對於被告並無較有利之
      情形。
二、按修正前刑法第340 條之常業詐欺罪，係指犯詐欺行為為生
    之事業者而言（最高法院45年台上字第1188號判例參照）。
    本件被告與共犯許炳陽、郭淑惠、曹有來、賴思辰及李秀真
    等人施用前開詐術行騙期間長達一年，受害廠商遍及全省、
    詐欺所得之貨物琳瑯滿目，顯然均有以之營生之意，。次按
    刑法之常業犯，乃反覆為同一犯罪行為，而為日常生活之一
    部分，始告成立；苟非如此，其犯罪行之各次，則僅生連續
    之問題。核被告所為，係犯修正前刑法第340 條之常業詐欺
    取財罪。又被告與許炳陽、郭淑惠、曹有來、賴思辰及李秀
    真間，具有犯意之聯絡及行為之分擔，為共同正犯。爰審酌
    被告不思以正當工作途徑獲取所需，竟圖從事假訂貨、真詐
    欺之方式不勞而獲，法治觀念顯有偏差，且嚴重影響社會交
    易市秩序之犯罪動機、目的、手段、犯罪所造成之被害廠商
    多達65家，遭詐騙之總金額高達數百萬元之損害及其生活狀
    況、智識程度、品行與犯後坦承犯行之態度，量處如主文所
    示之刑。
據上論斷，應依刑事訴訟法第273 條之1 第1 項、第299 條第1
項前段，刑法第2條第1項前段、修正前刑法第28條、修正前刑法
第340條，修正前罰金罰鍰提高標準條例第1條前段，判決如主文
。
本案經檢察官地○○到庭執行職務。
中　　華　　民　　國　　96　　年　　5　　月　　16   　日
                  刑事第四庭法    官  林淑鳳
以上正本證明與原本無異。
如不服本判決應於收受本判決後10日內向本院提出上訴書狀，其
未敘述上訴理由者，並得於提起上訴後10日內向本院補提理由書
狀（均須按他造當事人之人數附繕本。）「切勿逕送上級法院」
中　　華　　民　　國　　96　　年　　5　　月　　16   　日
                            書 記 官  郭廷耀
附錄論罪法條：
中華民國刑法(舊 86.10.08 以前)第340條
以犯前條之罪為常業者，處1年以上7年以下有期徒刑，得併科5
千元以下罰金。
 附表一：
 ┌──┬───┬───┬───┬───┬────┬──┐
 │編號│時間  │地點  │被害人│詐欺手│詐欺所得│備註│
 │    │      │      │      │法    │物品及價│    │
 │    │      │      │      │      │值      │    │
 ├──┼───┼───┼───┼───┼────┼──┤
 │一  │92年9 │台北縣│多源有│假訂貨│日用品食│    │
 │    │月12日│新店市│限公司│、真詐│品新臺幣│    │
 │    │至同年│車子路│      │欺    │（下同）│    │
 │    │12月26│121號 │      │      │12 萬   │    │
 │    │日    │      │      │      │6600元  │    │
 ├──┼───┼───┼───┼───┼────┼──┤
 │二  │92年9 │台北縣│青華包│假訂定│包裝材料│    │
 │    │月26日│板橋市│裝企業│貨、真│6萬1841 │    │
 │    │、12月│民生路│有限公│詐欺  │元      │    │
 │    │26日  │1段33 │司    │      │        │    │
 │    │      │號13樓│      │      │        │    │
 │    │      │之3   │      │      │        │    │
 │    │      │      │      │      │        │    │
 ├──┼───┼───┼───┼───┼────┼──┤
 │三  │92年10│台北市│南星顏│假訂貨│海菜粉33│    │
 │    │月3日 │長春路│料廠股│、真詐│萬2640元│    │
 │    │、11月│109號 │份有限│欺    │        │    │
 │    │3日、 │      │公司  │      │        │    │
 │    │11日、│      │      │      │        │    │
 │    │19日、│      │      │      │        │    │
 │    │12月4 │      │      │      │        │    │
 │    │日、24│      │      │      │        │    │
 │    │日    │      │      │      │        │    │
 ├──┼───┼───┼───┼───┼────┼──┤
 │四  │92年10│台北市│瑋崙企│假訂貨│延長線49│    │
 │    │月8日 │長安東│業有限│、真詐│萬2480元│    │
 │    │、15日│路2段 │公司  │欺    │        │    │
 │    │、24日│162 號│      │      │        │    │
 │    │、11月│4樓之6│      │      │        │    │
 │    │5日、 │      │      │      │        │    │
 │    │20日、│      │      │      │        │    │
 │    │12月3 │      │      │      │        │    │
 │    │日、5 │      │      │      │        │    │
 │    │日    │      │      │      │        │    │
 ├──┼───┼───┼───┼───┼────┼──┤
 │五  │92年10│台北縣│茂勤科│假訂貨│網路材料│    │
 │    │月9日 │新莊市│技股份│、真詐│92萬8210│    │
 │    │、28日│五工路│有限公│欺    │元      │    │
 │    │11月12│97巷8 │司    │      │        │    │
 │    │日、12│號5樓 │      │      │        │    │
 │    │月9日 │之2   │      │      │        │    │
 │    │、18日│      │      │      │        │    │
 │    │、23日│      │      │      │        │    │
 ├──┼───┼───┼───┼───┼────┼──┤
 │六  │92年10│台北市│金寶石│假訂貨│紙張45萬│    │
 │    │月至12│大安區│紙業股│、真詐│元      │    │
 │    │月間  │新生南│份有限│欺    │        │    │
 │    │      │路3段4│公司  │      │        │    │
 │    │      │號10樓│      │      │        │    │
 │    │      │之1   │      │      │        │    │
 │    │      │      │      │      │        │    │
 ├──┼───┼───┼───┼───┼────┼──┤
 │七  │92年10│台北市│潔緯企│假訂貨│矽砂46萬│    │
 │    │月17日│基隆路│業有限│、真詐│2000元  │    │
 │    │、11月│2段11 │公司  │欺    │        │    │
 │    │28日、│5號8樓│      │      │        │    │
 │    │12月22│之1   │      │      │        │    │
 │    │日    │      │      │      │        │    │
 ├──┼───┼───┼───┼───┼────┼──┤
 │八  │92年10│台北縣│唯力電│假訂貨│延長線7 │    │
 │    │月26日│蘆洲市│業有限│、真詐│萬3339元│    │
 │    │11月23│中興街│公司  │欺    │        │    │
 │    │日、12│15巷31│      │      │        │    │
 │    │月26日│號    │      │      │        │    │
 ├──┼───┼───┼───┼───┼────┼──┤
 │九  │92年10│台北市│百聿科│假訂貨│空白錄影│    │
 │    │月29、│八德路│技事業│、真詐│帶26萬  │    │
 │    │11月12│4段123│股份有│欺    │9617元  │    │
 │    │日、24│號4樓 │限公司│      │        │    │
 │    │日、12│      │      │      │        │    │
 │    │月5日 │      │      │      │        │    │
 │    │、18日│      │      │      │        │    │
 │    │、26日│      │      │      │        │    │
 ├──┼───┼───┼───┼───┼────┼──┤
 │十  │92年10│桃園縣│詠貫膠│假訂貨│文具膠帶│    │
 │    │月29日│龜山鄉│帶有限│、真詐│86萬9232│    │
 │    │、12月│萬壽路│公司  │欺    │元      │    │
 │    │9日、 │1段422│      │      │        │    │
 │    │22日  │巷27弄│      │      │        │    │
 │    │      │92 號 │      │      │        │    │
 │    │      │      │      │      │        │    │
 ├──┼───┼───┼───┼───┼────┼──┤
 │十一│92年10│台北市│富林茂│假訂貨│影印紙11│    │
 │    │月30日│延平北│國際紙│、真詐│萬4500元│    │
 │    │、31日│路7段 │業有限│欺    │        │    │
 │    │、11月│207 號│公司  │      │        │    │
 │    │19日、│      │      │      │        │    │
 │    │28日、│      │      │      │        │    │
 │    │12月18│      │      │      │        │    │
 │    │日    │      │      │      │        │    │
 ├──┼───┼───┼───┼───┼────┼──┤
 │十二│92年11│台北縣│寶利登│假訂貨│影印紙17│    │
 │    │月2日 │新莊市│實業有│、真詐│萬2965元│    │
 │    │、12日│五權一│限公司│欺    │        │    │
 │    │12月1 │路3號7│      │      │        │    │
 │    │日、8 │樓之12│      │      │        │    │
 │    │日、20│      │      │      │        │    │
 │    │日、23│      │      │      │        │    │
 │    │日93年│      │      │      │        │    │
 │    │1月1日│      │      │      │        │    │
 ├──┼───┼───┼───┼───┼────┼──┤
 │十三│92年11│台中市│佳樂電│假訂貨│麥克風55│    │
 │    │月2日 │東區東│子股份│、真詐│萬5325元│    │
 │    │、12月│光路2 │有限公│欺    │        │    │
 │    │22日  │02號  │司    │      │        │    │
 ├──┼───┼───┼───┼───┼────┼──┤
 │十四│92年11│台北縣│大名企│假訂貨│電腦耗材│    │
 │    │月3日 │新店市│業股份│、真詐│19萬1762│    │
 │    │、12日│民權路│有限公│欺    │元      │    │
 │    │、12月│129號 │司    │      │        │    │
 │    │9日、 │5樓   │      │      │        │    │
 │    │17日  │      │      │      │        │    │
 ├──┼───┼───┼───┼───┼────┼──┤
 │十五│92年11│台北縣│國堡瓷│假訂貨│碗筷茶具│    │
 │    │月5日 │鶯歌鎮│器有限│、真詐│20萬2100│    │
 │    │、19日│中正三│公司  │欺    │元      │    │
 │    │、12月│路420 │      │      │        │    │
 │    │1日、 │巷1之2│      │      │        │    │
 │    │18日  │號    │      │      │        │    │
 ├──┼───┼───┼───┼───┼────┼──┤
 │十六│92年11│台北市│賢聚紙│假買賣│文化用紙│    │
 │    │月5日 │艋舺大│業有限│、真詐│74萬7967│    │
 │    │、23日│道168 │公司  │欺    │元      │    │
 │    │、26日│巷7號 │      │      │        │    │
 │    │、27日│號    │      │      │        │    │
 │    │、28日│      │      │      │        │    │
 │    │、12月│      │      │      │        │    │
 │    │8日、 │      │      │      │        │    │
 │    │17日、│      │      │      │        │    │
 │    │24日  │      │      │      │        │    │
 ├──┼───┼───┼───┼───┼────┼──┤
 │十七│92年11│台北縣│萬嘉通│假訂貨│日用品百│    │
 │    │月6日 │泰山鄉│股份有│、真詐│貨5萬   │    │
 │    │、12月│楓江路│限公司│欺    │2193元  │    │
 │    │11日  │86巷20│      │      │        │    │
 │    │      │號    │      │      │        │    │
 ├──┼───┼───┼───┼───┼────┼──┤
 │十八│92年11│台北市│德匯興│假訂貨│日用品百│    │
 │    │月至同│仁愛路│業股份│、真詐│貨24萬  │    │
 │    │年12月│4段404│有限公│欺    │2009元  │    │
 │    │間    │之1號3│司    │      │        │    │
 │    │      │樓    │      │      │        │    │
 │    │      │      │      │      │        │    │
 ├──┼───┼───┼───┼───┼────┼──┤
 │十九│92年11│台北市│樹德企│假訂貨│收納用品│    │
 │    │月間、│信義路│業股份│、真詐│8萬6540 │    │
 │    │同年12│5段5號│有限公│欺    │元      │    │
 │    │月25日│3樓   │司    │      │        │    │
 ├──┼───┼───┼───┼───┼────┼──┤
 │廿  │92年11│台北縣│天毅有│假訂貨│電腦報表│    │
 │    │月間至│汐止市│限公司│、真詐│紙50萬元│    │
 │    │同年12│信義區│      │欺    │        │    │
 │    │月間  │福德一│      │      │        │    │
 │    │      │路300 │      │      │        │    │
 │    │      │巷2弄 │      │      │        │    │
 │    │      │8號   │      │      │        │    │
 ├──┼───┼───┼───┼───┼────┼──┤
 │廿一│92年12│台北縣│華軒文│假訂貨│文具5萬 │    │
 │    │月初  │永和市│具興業│、真詐│4641元  │    │
 │    │      │竹林路│有限公│欺    │        │    │
 │    │      │179巷 │司    │      │        │    │
 │    │      │21號  │      │      │        │    │
 ├──┼───┼───┼───┼───┼────┼──┤
 │廿二│92年11│台北縣│芳俊國│假訂貨│文具用品│    │
 │    │月11、│汐止市│際有限│、真詐│113萬   │    │
 │    │12、24│新台五│公司  │欺    │4840元  │    │
 │    │日、12│路1段 │      │      │        │    │
 │    │月1、5│232號 │      │      │        │    │
 │    │、9、 │12樓  │      │      │        │    │
 │    │15、18│      │      │      │        │    │
 │    │、22、│      │      │      │        │    │
 │    │25、31│      │      │      │        │    │
 │    │日    │      │      │      │        │    │
 ├──┼───┼───┼───┼───┼────┼──┤
 │廿三│92年11│台北市│全億科│假訂貨│光碟片20│    │
 │    │月12、│成功路│技股份│、真詐│萬2150元│    │
 │    │28日、│1段62 │有限公│欺    │        │    │
 │    │12月2 │號    │司    │      │        │    │
 │    │、8、9│      │      │      │        │    │
 │    │日    │      │      │      │        │    │
 ├──┼───┼───┼───┼───┼────┼──┤
 │廿四│92年11│台南市│正捷科│假訂貨│遙控器47│    │
 │    │月17日│東區東│技有限│、真詐│萬4810元│    │
 │    │      │門路3 │公司  │欺    │        │    │
 │    │      │段226 │      │      │        │    │
 │    │      │巷97弄│      │      │        │    │
 │    │      │2號2樓│      │      │        │    │
 │    │      │      │      │      │        │    │
 ├──┼───┼───┼───┼───┼────┼──┤
 │廿五│92年12│台北縣│有勇企│假訂貨│彩色筆3 │    │
 │    │月1日 │新莊市│業有限│、真詐│萬4590元│    │
 │    │      │民安路│公司  │欺    │        │    │
 │    │      │420巷 │      │      │        │    │
 │    │      │12號  │      │      │        │    │
 ├──┼───┼───┼───┼───┼────┼──┤
 │廿六│92年12│台北縣│季焜實│假訂貨│膠帶195 │    │
 │    │月5、 │三重市│業有限│、真詐│萬4753元│    │
 │    │15、23│忠孝路│公司  │欺    │        │    │
 │    │日    │2段38 │      │      │        │    │
 │    │      │巷9號 │      │      │        │    │
 │    │      │      │      │      │        │    │
 ├──┼───┼───┼───┼───┼────┼──┤
 │廿七│92年12│台北縣│捷座企│假訂貨│視聽週邊│    │
 │    │月間  │三重市│業有限│、真詐│商品11萬│    │
 │    │      │環河北│公司  │欺    │5712元  │    │
 │    │      │路2段 │      │      │        │    │
 │    │      │320號 │      │      │        │    │
 │    │      │      │      │      │        │    │
 ├──┼───┼───┼───┼───┼────┼──┤
 │廿八│92年12│桃園縣│績富實│假訂貨│膠帶82萬│    │
 │    │月中旬│龜山鄉│業有限│、真詐│6109元  │    │
 │    │      │公華坑│公司  │欺    │        │    │
 │    │      │41之1 │      │      │        │    │
 │    │      │號    │      │      │        │    │
 ├──┼───┼───┼───┼───┼────┼──┤
 │廿九│92年12│桃園縣│晶渼實│假訂貨│膠帶60萬│    │
 │    │月15、│中壢市│業有限│、真詐│5128元  │    │
 │    │23日  │15之15│公司  │欺    │        │    │
 │    │      │9號   │      │      │        │    │
 ├──┼───┼───┼───┼───┼────┼──┤
 │卅  │92年12│台北縣│良平科│假訂貨│電腦8萬 │    │
 │    │月17日│蘆洲市│技有限│、真詐│5900元  │    │
 │    │      │復興路│公司  │欺    │        │    │
 │    │      │179號3│      │      │        │    │
 │    │      │樓    │      │      │        │    │
 ├──┼───┼───┼───┼───┼────┼──┤
 │卅一│92年12│臺北市│振宜貿│假訂貨│洋酒13萬│    │
 │    │月25日│大安區│易有限│、真詐│7520元  │    │
 │    │      │敦化南│公司  │欺    │        │    │
 │    │      │路1段 │      │      │        │    │
 │    │      │161巷 │      │      │        │    │
 │    │      │69弄2 │      │      │        │    │
 │    │      │號    │      │      │        │    │
 ├──┼───┼───┼───┼───┼────┼──┤
 │卅二│92年12│臺北市│東和攝│假訂貨│數位相機│    │
 │    │月20日│博愛路│影器材│、真詐│15萬8500│    │
 │    │      │16號  │行    │欺    │元      │    │
 ├──┼───┼───┼───┼───┼────┼──┤
 │卅三│92年12│台北縣│華資妝│假訂貨│蜂蜜香皂│    │
 │    │月24日│三重市│業股份│、真詐│23萬6250│    │
 │    │      │重新路│有限公│欺    │元      │    │
 │    │      │5段447│司    │      │        │    │
 │    │      │號    │      │      │        │    │
 └──┴───┴───┴───┴───┴────┴──┘
 附表二
 ┌──┬───┬───┬───┬────┬────┬──┐
 │編號│ 時間 │地點  │被害人│詐欺手法│詐欺所得│備註│
 │    │      │      │      │        │物品及價│    │
 │    │      │      │      │        │值      │    │
 ├──┼───┼───┼───┼────┼────┼──┤
 │ 一 │93年6 │彰化縣│福益橡│假訂貨、│橡膠手套│    │
 │    │月23日│埔鹽鄉│膠有限│真詐欺  │66萬300 │    │
 │    │及同年│埔港路│公司  │        │元      │    │
 │    │7月15 │      │      │        │        │    │
 │    │日    │      │      │        │        │    │
 ├──┼───┼───┼───┼────┼────┼──┤
 │ 二 │93年6 │臺北縣│全龍工│假訂貨、│汽車零配│    │
 │    │月28日│新莊市│業有限│真詐欺  │件等44萬│    │
 │    │至同年│新樹路│公司及│        │6000元  │    │
 │    │8月2日│      │該公司│        │        │    │
 │    │間    │      │業務員│        │        │    │
 │    │      │      │癸○○│        │        │    │
 ├──┼───┼───┼───┼────┼────┼──┤
 │ 三 │94年6 │臺中縣│慶聚企│假訂貨、│塑膠網及│    │
 │    │月28日│清水鎮│業股份│真詐欺  │PVC網6萬│    │
 │    │至同年│菁埔路│有限公│        │6245元  │    │
 │    │8月19 │      │司    │        │        │    │
 │    │日間  │      │      │        │        │    │
 ├──┼───┼───┼───┼────┼────┼──┤
 │ 四 │93年6 │桃園縣│昌榮電│假訂貨、│電線電纜│    │
 │    │月28日│楊梅路│線電纜│真詐欺  │74萬5421│    │
 │    │至同年│楊湖路│股份有│        │元      │    │
 │    │8月23 │      │限公司│        │        │    │
 │    │日間  │      │及該公│        │        │    │
 │    │      │      │司業務│        │        │    │
 │    │      │      │員戌○│        │        │    │
 ├──┼───┼───┼───┼────┼────┼──┤
 │ 五 │93年6 │臺北市│方銓貿│假訂貨、│光碟片及│    │
 │    │月28日│松江路│易有限│真詐欺  │電腦周邊│    │
 │    │至8月 │      │公司及│        │耗材115 │    │
 │    │26日間│      │該公司│        │萬3614元│    │
 │    │      │      │業務員│        │        │    │
 │    │      │      │甲○○│        │        │    │
 ├──┼───┼───┼───┼────┼────┼──┤
 │ 六 │93年6 │臺北市│天勵化│假訂貨、│化工原料│    │
 │    │月29日│松江路│工原料│真詐欺  │107萬520│    │
 │    │至同年│      │股份有│        │0元     │    │
 │    │8月19 │      │限公司│        │        │    │
 │    │日間  │      │及三青│        │        │    │
 │    │      │      │貿易股│        │        │    │
 │    │      │      │份有限│        │        │    │
 │    │      │      │公司及│        │        │    │
 │    │      │      │該公司│        │        │    │
 │    │      │      │業務員│        │        │    │
 │    │      │      │丁○○│        │        │    │
 ├──┼───┼───┼───┼────┼────┼──┤
 │ 七 │94年7 │臺中縣│林利童│假訂貨、│汽車安全│    │
 │    │月間至│大里市│車有限│真詐欺  │座椅13萬│    │
 │    │同年8 │西湖路│公司  │        │9100元  │    │
 │    │月26日│      │      │        │        │    │
 │    │間    │      │      │        │        │    │
 ├──┼───┼───┼───┼────┼────┼──┤
 │八  │93年7 │基隆市│一元汽│假訂貨、│潤滑油19│    │
 │    │月6日 │中山區│車企業│真詐欺  │萬8000元│    │
 │    │至同年│德安路│工程行│        │        │    │
 │    │8月16 │      │      │        │        │    │
 │    │日間  │      │      │        │        │    │
 ├──┼───┼───┼───┼────┼────┼──┤
 │ 九 │93年7 │臺北縣│須天工│假訂貨、│保溫布16│    │
 │    │月21日│三重市│業有限│真詐欺  │萬514元 │    │
 │    │      │福華街│公司  │        │        │    │
 │    │      │      │      │        │        │    │
 ├──┼───┼───┼───┼────┼────┼──┤
 │ 十 │93年7 │臺中市│斯貝克│假訂貨、│膠帶48萬│    │
 │    │月26日│南屯區│股份有│真詐欺  │6582元  │    │
 │    │      │永鎮巷│限公司│        │        │    │
 ├──┼───┼───┼───┼────┼────┼──┤
 │十一│93年7 │基隆市│鳳吾實│假訂貨、│包裝材料│    │
 │    │至8月 │七堵區│業有限│真詐欺  │51萬8569│    │
 │    │間    │百一街│公司  │        │元      │    │
 ├──┼───┼───┼───┼────┼────┼──┤
 │十二│93年7 │臺北縣│計東企│假訂貨、│半自動捆│    │
 │    │月28日│三重市│業股份│真詐欺  │包機及封│    │
 │    │、同年│光復路│有限公│        │口機50萬│    │
 │    │8月11 │      │司    │        │7050元  │    │
 │    │日及23│      │      │        │        │    │
 │    │日    │      │      │        │        │    │
 ├──┼───┼───┼───┼────┼────┼──┤
 │十三│93年7 │桃園市│巨泓企│假訂貨、│汽車中控│    │
 │    │月底至│龍安街│業有限│真詐欺  │鎖68萬67│    │
 │    │同年8 │      │公司  │        │00元    │    │
 │    │月間  │      │      │        │        │    │
 ├──┼───┼───┼───┼────┼────┼──┤
 │十四│93年8 │臺北縣│中正行│假訂貨、│包裝材料│    │
 │    │月初  │泰山鄉│膠業有│真詐欺  │30餘萬元│    │
 │    │      │明志路│限公司│        │        │    │
 ├──┼───┼───┼───┼────┼────┼──┤
 │十五│93年8 │臺北市│富沅企│假訂貨、│潤滑油12│    │
 │    │月初  │中山區│業股份│真詐欺  │萬2000元│    │
 │    │      │德惠街│有限公│        │        │    │
 │    │      │      │司    │        │        │    │
 ├──┼───┼───┼───┼────┼────┼──┤
 │十六│94年8 │臺南縣│陸達工│假訂貨、│汽車煞車│    │
 │    │月3日 │仁德鄉│業股份│真詐欺  │來令片8 │    │
 │    │      │開發四│有限公│        │萬1669元│    │
 │    │      │路    │司及該│        │        │    │
 │    │      │      │公司業│        │        │    │
 │    │      │      │務員黃│        │        │    │
 │    │      │      │涼玉  │        │        │    │
 ├──┼───┼───┼───┼────┼────┼──┤
 │十七│93年8 │基隆市│己○○│假訂貨、│投幣式伴│    │
 │    │月初及│信義區│      │真詐欺  │唱機17萬│    │
 │    │8月底 │正信路│      │        │7000元  │    │
 ├──┼───┼───┼───┼────┼────┼──┤
 │十八│93年8 │基隆市│百福倉│假承租、│相當租金│    │
 │    │月間  │實踐路│儲實業│真詐欺  │之不法利│    │
 │    │      │      │有限公│        │益若干  │    │
 │    │      │      │司    │        │        │    │
 ├──┼───┼───┼───┼────┼────┼──┤
 │十九│93年8 │臺北縣│新揚電│假訂貨、│汽車材料│    │
 │    │月9日 │新莊市│機實業│真詐欺  │67萬7250│    │
 │    │至同年│化成路│有限公│        │元      │    │
 │    │月23日│      │司    │        │        │    │
 │    │間    │      │      │        │        │    │
 ├──┼───┼───┼───┼────┼────┼──┤
 │二十│93年8 │高雄縣│谷源塑│假訂貨、│包裝材料│    │
 │    │月11日│鳳山市│膠股份│真詐欺  │60萬973 │    │
 │    │及21日│鳳仁路│有限公│        │元      │    │
 │    │      │      │司及該│        │        │    │
 │    │      │      │公司業│        │        │    │
 │    │      │      │務員錡│        │        │    │
 │    │      │      │賢能  │        │        │    │
 ├──┼───┼───┼───┼────┼────┼──┤
 │二一│93年8 │臺北市│安視國│假訂貨、│汽車雨刷│    │
 │    │月13日│中山區│際股份│真詐欺  │43萬4700│    │
 │    │      │德惠街│有限公│        │元      │    │
 │    │      │      │司    │        │        │    │
 │    │      │      │      │        │        │    │
 ├──┼───┼───┼───┼────┼────┼──┤
 │二二│93年8 │臺北縣│光先事│假訂貨、│數位影印│    │
 │    │月中旬│汐止市│務機器│真詐欺  │機18萬60│    │
 │    │      │仁愛路│有限公│        │0元     │    │
 │    │      │      │司及該│        │        │    │
 │    │      │      │公司業│        │        │    │
 │    │      │      │務員簡│        │        │    │
 │    │      │      │崑德  │        │        │    │
 ├──┼───┼───┼───┼────┼────┼──┤
 │二三│93年8 │臺北縣│元略有│假訂貨、│汽車雨刷│    │
 │    │月16日│五股鄉│限公司│真詐欺  │47萬2500│    │
 │    │      │成泰路│      │        │元      │    │
 │    │      │      │      │        │        │    │
 ├──┼───┼───┼───┼────┼────┼──┤
 │二四│93年8 │臺北縣│久大實│假訂貨、│綑綁器45│    │
 │    │月17日│八里鄉│業有限│真詐欺  │萬1500元│    │
 │    │      │仁愛路│公司  │        │        │    │
 ├──┼───┼───┼───┼────┼────┼──┤
 │二五│93年8 │彰化市│台灣船│假訂貨、│寵物用品│    │
 │    │月17日│延平里│記有限│真詐欺  │62萬5435│    │
 │    │      │岸頭巷│公司  │        │元      │    │
 ├──┼───┼───┼───┼────┼────┼──┤
 │二六│93年8 │基隆市│陽金資│假訂貨、│電腦及週│    │
 │    │月17日│中正區│訊股份│真詐欺  │邊設備23│    │
 │    │及同年│義二路│有限公│        │萬2840元│    │
 │    │月27日│      │司    │        │        │    │
 ├──┼───┼───┼───┼────┼────┼──┤
 │二七│93年8 │臺北縣│名鐘科│假訂貨、│同步馬達│    │
 │    │月17日│板橋市│技股份│真詐欺  │168萬700│    │
 │    │及同年│四川路│份有限│        │0元     │    │
 │    │月27日│2段16 │公司及│        │        │    │
 │    │      │巷1號8│該公司│        │        │    │
 │    │      │樓    │業務員│        │        │    │
 │    │      │      │亥○○│        │        │    │
 ├──┼───┼───┼───┼────┼────┼──┤
 │二八│93年8 │彰化縣│喜多村│假訂貨、│汽車水箱│    │
 │    │月24、│彰化市│企業社│真詐欺  │蓋等汽材│    │
 │    │25日  │中山路│      │        │44萬7000│    │
 │    │      │      │      │        │元      │    │
 ├──┼───┼───┼───┼────┼────┼──┤
 │二九│93年8 │臺北市│指引科│假訂貨、│筆記型電│    │
 │    │月26日│信義路│技有限│真詐欺  │腦13萬80│    │
 │    │      │      │公司及│        │00元    │    │
 │    │      │      │公司業│        │        │    │
 │    │      │      │務員姚│        │        │    │
 │    │      │      │俊峰  │        │        │    │
 ├──┼───┼───┼───┼────┼────┼──┤
 │三十│93年8 │基隆市│LG家電│假訂貨、│洗衣機等│    │
 │    │月底  │福二街│行    │真詐欺  │家電15萬│    │
 │    │      │      │      │        │1200元  │    │
 ├──┼───┼───┼───┼────┼────┼──┤
 │三一│93年7 │彰化縣│珈得藝│假訂貨、│家俱250 │    │
 │    │月間  │社頭鄉│品企業│真詐欺  │萬      │    │
 │    │      │泰安村│有限公│        │        │    │
 │    │      │石坑2 │司    │        │        │    │
 │    │      │巷13號│      │        │        │    │
 ├──┼───┼───┼───┼────┼────┼──┤
 │三二│93年7 │南投縣│標達企│假訂貨、│寵物用品│    │
 │    │月間  │南投市│業有限│真詐欺  │34萬3920│    │
 │    │      │自強1 │公司  │        │元      │    │
 │    │      │路19號│      │        │        │    │
 └──┴───┴───┴───┴────┴────┴──┘
